【裁判字號】    97,聲再,55
【裁判日期】    970425
【裁判案由】    聲請再審
【裁判全文】
臺灣高等法院高雄分院刑事裁定          97年度聲再字第55號
聲請再審人
即受判決人    甲○○原名林雍.
上列聲請人因偽造文書等案件，對於本院96年度上訴字第2490號
中華民國97年3 月26日第二審確定判決（一審案號：臺灣高雄地
方法院96年度訴字第2204號，起訴案號：臺灣高雄地方法院檢察
署96年度偵字第10562號），聲請再審，本院裁定如下：
    主  文
再審之聲請駁回。
    理  由
一、聲請意旨略以：(一)關於聲請人與同勝公司簽訂工程契約之時
    間，原判決依證人李建興及王秉良之證述，認定為95年3 月
    1 日，但證人林杏蓉於96年8 月9 日具結表示：「洽談我沒
    有去，我有參與簽約，是在95年2 月底。」等語，原確定判
    決未予斟酌。而證人李建興與王秉良現均為善晶光電公司之
    董事，其間之關係顯有不實之虞，但證人林杏蓉為無利害關
    係之人，其證述較無偏頗之虞，原確定判決未斟酌林杏蓉之
    證述，顯有足生影響於判決之重要證據漏未審酌之違誤。(二)
    關於聲請人之資格，證人李建興於偵查中證稱：公司初期均
    由其出資云云，實則未為任何出資，連信用卡費用均為聲請
    人繳納，李建興涉犯偽證罪之事實明確。又實際上善晶公司
    均由聲請人出資，業經聲請人於辯論終結當日補充證據資料
    ，請求再開辯論，惟未獲准許，並對上揭重要證據漏未審酌
    ，為此依法聲請再審等語。
二、按不得上訴於第三審法院之案件，除刑事訴訟法第420 條規
    定外，其經第二審確定之有罪判決，如就足生影響於判決之
    重要證據漏未審酌者，亦得為受判決人之利益，聲請再審，
    同法第421 條定有明文。而所謂漏未審酌，乃指其證據在前
    訴訟程序已發現並提出於法院，法院未予審酌而言，苟被捨
    棄之證據，已於理由內明其捨棄之理由者，即非漏未審酌
    ，又所謂重要證據，必須該證據已足認定受判決人應受無罪
    、或免訴、或輕於原審所認定之罪名方可，如該證據縱經審
    酌仍不足以推翻原審所認定罪刑者，即非足生影響於原判決
    之重要證據，自不得據以聲請再審。
三、經查：(一)原確定判決認定聲請人明知其雖係善晶公司登記名
    義之董事長，但其在善晶公司內，並非實際負責人，且並未
    獲得善晶公司同意得與同勝公司簽約將工程交付同勝公司承
    包之事實，業經原確定判決審理時予以審酌，並於判決理由
    內敘明係依據證人王秉良、平元政、李建興、林杏蓉於歷次
    偵審中之證述，另有聲請人於95年3 月1 日簽立之承諾書及
    離職書各1 張、聲請人代表善晶公司與同勝公司所簽定之工
    程合約1 份、台北富邦銀行95年3 月3 日匯款委託書及第一
    銀行95年3 月3 日匯款申請書回條各1 紙、善晶公司96年2
    月7 日善檢字第960207-1號函1 紙、聲請人與李建興及同勝
    公司於95年6 月15日共同簽立之切結書1 紙、同勝公司於95
    年3 月22日委發之律師函及送達證書各1 張、聲請人於95年
    3 月28日委發之律師函1 份、聲請人之慶豐銀行存摺及代收
    票據明細1 份、慶豐銀行高雄分行96年8 月13日函及退票票
    據出入備查簿各1 份、同勝公司所簽立之1,460 萬支票及退
    票理由單各1 份及善晶公司95年3 月2 日證明書1 張等件為
    證，再詳述其取捨之理由（見96年度上訴字第2490號刑事判
    決第4-6 頁），則聲請人上開所陳證人林杏蓉之證述，原確
    定判決並未漏未審酌，且即或聲請人所指漏未審酌部分，亦
    經原確定判決於理由內予以指駁，不足以影響原確定判決認
    定聲請人有罪之結果。(二)又聲請人明知其所任職之公司早已
    將興建廠房之工程發包予其他公司施作，且其對內已辭卸善
    晶公司董事長一職，無法再將同一工程發包給同勝公司施作
    ，竟仍就同一工程之發包事宜與同勝公司簽約，以牟取700
    萬元之利益，其不法所有之意圖，足堪認定等情，已據原確
    定判決於理由內詳述其論證之理由，並對聲請人之抗辯，逐
    一指駁（見96年度上訴字第2490號刑事判決第6-9 頁），聲
    請人上開所謂實際上善晶公司均由其出資云云，並非原判決
    論斷其犯詐欺取財罪刑之重要證據，是就此部分縱漏未審酌
    ，亦不足以影響本院認定聲請人有罪之判決，揆諸前揭說明
    ，自不得據以聲明再審。故聲請人所舉前開之再審理由，核
    與上引法條規定不符，其聲請再審，為無理由，應予駁回。
四、據上論斷，應依刑事訴訟法第434條第1項，裁定如主文。
中    華    民    國    97    年    4     月    25    日
                  刑事第九庭    審判長法  官   莊秋桃
                                      法  官   范惠瑩
                                      法  官   涂裕斗
以上正本證明與原本無異。
不得抗告。
中    華    民    國    97    年    4     月    25    日
                                      書記官   張宗芳


司法院資訊處製作；財團法人民間司法改革基金會備份。
